臺灣基隆地方法院刑事判決　　　　　　　　　　　　　九十二年度訴字第四九五號
　　公　訴　人　臺灣基隆地方法院檢察署檢察官
　　被　　　告　甲○○
右列被告因竊盜案件，經檢察官提起公訴（九十二年度偵字第二七九九號），被告於
準備程序中就被訴事實為有罪之陳述，經受命法官告知簡式審判程序之旨，並聽取公
訴人、被告之意見後，本院合議庭認為適宜由受命法官獨任進行簡式審判，經改依簡
式審判程序審理後判決如左：
    主  文
甲○○共同連續踰越安全設備竊盜，累犯，處有期徒刑捌月。扣案之手套壹雙及刻有
一三七六號之鑰匙壹把均沒收。
    事  實
一、甲○○前因傷害致死案件，經本院判處有期徒刑八年確定，於民國八十五年十一
    月二十日假釋出監，九十年八月一日假釋期滿未經撤銷假釋，視為執行完畢；又
    因妨害兵役治罪條例案件，經本院判處有期徒刑三月確定，於九十二年四月十四
    日易科罰金執行完畢。詎其仍不知悔改，復與高啟文（本院另案審理中）共同基
    於意為自己不法之所有之竊盜概括犯意聯絡，於附表所示之時間、地點，乘無人
    管理注意之際，由甲○○先按電鈴以確定丁○○等屋內無人後，再由高啟文踰越
    窗戶之安全設備入內行竊，甲○○則分擔搬運竊得之財物或在門外把風，而連續
    竊得如附表所示丁○○等人之財物。嗣甲○○、高啟文二人於竊得如附表編號三
    所示丙○○之財物正欲離去之際，適為返家之丙○○發覺，經報警處理，為警當
    場逮獲，並起出如附表所示甲○○二人竊得之財物及高啟文所有供竊盜所用之手
    套一雙。
二、甲○○於九十二年八月二十三日下午四時三十分許，在基隆市○○路一六四之一
    號前與高啟文共同等候公車，見張翠華持有使用之ＱＷＨ─五五二號輕型機車適
    停放該處，竟承前竊盜之犯意，以自己所有之鑰匙（刻有一三七六號）一把插入
    該機車之鑰匙孔，並用力搖晃機車車身之方式，啟動該機車而著手竊取，欲作為
    代步工具，適為警員即時發覺當場逮捕而未遂，並扣得甲○○所有之鑰匙四把（
    含前揭竊盜用之鑰匙一把）。
三、案經基隆市警察局第二分局報告臺灣基隆地方法院檢察署檢察官偵查起訴。
    理  由
一、右揭犯罪事實業據被告於本院審理中坦承不諱，核與共犯高啟文所供及被害人丁○○、丙○○及張翠華之指述大致相符，有各該警、偵訊筆錄在卷可憑，復有被
    害人領回被竊財物之贓物認領保收據四紙附卷可憑，並有附表編號二所示財物、
    手套一雙及機車鑰匙一支扣案可佐，足認被告之自白與事實相符。本件事證明確
    ，被告竊盜之犯行洵堪認定，應依法論科。
二、按窗戶具有防閑作用，屬安全設備之一重，被告甲○○踰越如附表所示屬安全設
    備之窗戶竊取他人財物，核其此部分所為係犯刑法第三百二十一條第一項第二款
    之加重竊盜罪；其持鑰匙竊取張翠華持有之機車未得逞，核其此部分所為係犯刑
    法第三百二十條第三項、第一項之普通竊盜未遂罪。被告就所犯加重竊盜罪部分
    ，與高啟文有犯意聯絡及行為分擔，均為共同正犯；公訴人雖認被告就所犯普通
    竊盜未遂罪部分，與高啟文有犯意聯絡及行為分擔，然被告供稱係自行起意竊盜
    ，核與高啟文所供相符，此外復查無其他積極證據足認高啟文有此部分之犯行，
    是公訴人認高啟文與被告共犯此部分之竊盜犯行，即有未洽。又被告所犯三次加
    重竊盜罪及一次普通竊盜未遂罪，時間緊接，觸犯構成要件相同之罪名，顯係基
    於概括犯意為之，為連續犯，應論以加重竊盜一罪，並依法加重其刑。查被告前
    曾受如事實欄所載有期徒刑之執行，此有臺灣高等法院被告全國前案紀錄表附卷
    可考，其於有期徒刑執行完畢後五年以內，再犯本件最重本刑為有期徒刑以上之
    刑之罪，為累犯，應依法遞加重其刑。爰審酌被告正值壯年，不思以己力賺取勞
    務，以侵入住宅之方式竊取他人財物，破壞他人財產及居住安全非輕，然慮其犯
    後已知悔悟，坦承犯行，態度良好等一切情狀，量處如主文所示之刑示懲。扣案
    之手套一雙係共犯高啟文所有供竊盜之用；又鑰匙一支（鑰匙刻有一三七六號）
    係被告所有供竊取機車之用，分據被告及共犯高啟被供明在卷，爰依法宣告沒收
    ，另扣案如附表編號二所示之物，係屬被告竊取所得之財物，非被告所有；又扣
    案其餘之鑰匙三支非屬違禁物，且雖屬被告所有，然其並未持以供本案犯罪之用
    ，爰均不予宣告沒收，附此敘明。
三、檢察官另以九十二年度偵字第三三一九號移送併辦意旨略以：被告甲○○基於意
    圖為自己不法所有之竊盜犯意，於九十二年八月二十一日，在基隆市○○區○○
    路七十八巷十六號住處，竊取其母乙○○○所有之行動電話一具及國際百貨禮券
    三張等物，而認被告涉有刑法第三百二十條第一項之普通竊盜罪嫌。按於直系血
    親之間，犯竊盜罪章之罪，須告訴乃論，刑法第三百二十四條第二項定有明文，
    又告訴乃論之罪，經撤回告訴者，應諭知不受理之判決，刑事訴訟法第三百零三
    條第三款亦定有明文。查告訴人乙○○○於本院九十三年一月十六日訊問時，當
    庭具狀撤回告訴，有撤回狀一紙附卷可按，依前揭法律規定，自應為不受理之諭
    知，而與本案有罪部分不具有連續犯之裁判上一罪關係，本院無從併予審理，爰
    退由檢察官另為適法之處理。
據上論斷，應依刑事訴訟法第二百九十九條第一項前段、第二百七十三條之一，刑法
第二十八條、第五十六條、第三百二十一條第一項第二款、第四十七條、第三十八條
第一項第二款，判決如主文。
本案經檢察官張志明到庭執行職務。
中      華      民      國    九十三    年     二     月      十八      日
                                臺灣基隆地方法院刑事第一庭
                                    法  官    劉  桂  金
右正本證明與原本無異。
對於本件判決如有不服，應於收受送達後十日內，向本院提出上訴書狀，上訴於臺灣
高等法院，並按他造當事人之人數附具繕本。
                                    書記官    黃  士  元
中      華      民      國    九十三    年     二     月      十九      日
附錄論罪法條
刑法第三百二十一條第一項第二款
犯竊盜罪而有左列情形之一者，處六月以上、五年以下有期徒刑：
二  毀越門扇、牆垣或其他安全設備而犯之者。
附表：
┌───┬──────┬──────┬──────┬───────────┐
│編  號│時        間│地點及被害人│  行為方式  │  竊  得  財  物      │
├───┼──────┼──────┼──────┼───────────┤
│  一  │九十二年八月│基隆市中正區│乘無人管理注│白Ｋ金手鍊一條、白Ｋ金│
│      │十三日下午二│新豐街一六四│意之際，由周│墜子二條、白Ｋ珍珠耳環│
│      │時二十分許  │號十七樓    │昌俊按電鈴確│一個、鍍白Ｋ金項鍊三條│
│      │            │被害人：羅雅│定屋內無人後│、鍍白Ｋ金耳墜十三個、│
│      │            │靜          │，再由高啟文│水晶手鍊一條、水晶手環│
│      │            │            │逾越安全設備│一個、手錶三只、打火機│
│      │            │            │之窗戶入內竊│一個、紀念車票一張、紀│
││            │            │財物，甲○○│念筆一枝、ＶＣＤ播放器│
│      │            │            │分擔搬運財物│一個。                │
│      │            │            │及把風。    │                      │
├───┼──────┼──────┼──────┼───────────┤
│  二  │九十二年八月│基隆市中正區│乘無人無管理│泰國佛墜金項鍊、黃Ｋ金│
│      │十三日下午三│碧海擎天社區│注意之際，由│項鍊、鍍白Ｋ金項鍊、鍍│
│      │時許        │不詳住戶    │甲○○按電玲│黃Ｋ金手鍊及水晶項鍊各│
│      │            │被害人：不詳│確定屋內無人│一條、ＰＨＳ大眾電腦手│
│      │            │            │後，再由高啟│機一具、緬甸玉墜二條、│
│      │            │            │文逾越安全設│緬甸玉及紋石各五個、瑪│
│      │            │            │備之窗戶入內│瑙一個、手錶五只、打火│
│      │            │            │行竊取財物，│機二個。              │
│      │            │            │甲○○在門外│                      │
│      │    │            │負責把風。  │                      │
├───┼──────┼──────┼──────┼───────────┤
│  三  │九十二年八月│基隆市中正區│同        右│油票二十五張、統一超商│
│      │十三日下午四│新豐街二三六│            │禮券五張              │
│      │時許        │號三、四樓  │            │                      │
│      │            │被害人：潘明│            │                      │
│      │            │忠          │            │                      │
└───┴──────┴──────┴──────┴───────────┘
